臺灣高等法院高雄分院刑事判決        100年度上訴字第918號
上  訴  人
即  被  告  陳柏志
指定辯護人  本院公設辯護人  李佩娟
上列上訴人因毒品危害防制條例案件，不服臺灣高雄地方法院99
年度訴字第945 號中華民國100 年4 月27日第一審判決（起訴案
號：臺灣高雄地方法院檢察署99年度偵字第15192 號），提起上
訴，本院判決如下：
     主  文
上訴駁回。
     事  實
一、陳柏志明知MDMA（亞甲基雙氧安非他命，俗稱搖頭丸）、愷
    他命分別為毒品危害防制條例第2 條第2 項第2 款、第3 款
    所列之第二級及第三級毒品，不得持有、販賣，竟基於販賣
    第二級及第三級毒品之犯意，於如附表一編號一至六所示之
    時間、地點及金額，分別販賣MDMA、愷他命給黃信福、劉家
    瑞，並同時販賣MDMA、愷他命予林信宏（時間、地點、購毒
    金額及毒品種類詳如附表一編號一至六所示）。嗣於99年4
    月28日23時許，因囑咐已判決確定之劉家瑞前往高雄市○○
    區○○路高2 號旁之郵局提款機附近，擬販賣毒品予真實姓
    名年籍不詳、綽號「小武」之男子時，經警循線查獲（陳柏
    志此部分販賣予「小武」部分犯行，已經原審判決確定），
    當場扣得如附表二編號八、九所示之毒品，警方依劉家瑞之
    供述，續至陳柏志之住處搜索，另扣得陳柏志向陳君仰所販
    入、剩餘尚未賣出如附表二編號一至四所示之毒品、附表二
    編號六所示供販毒分裝所用之電子磅秤1 臺、附表二編號七
    所示0000000000號行動電話1 支（含SIM 卡1 張），以及林
    信宏、黃信福分別於99年4 月20日、99年4 月26日購毒所交
    付如附表二編號五所示之現金各500 元，因而循線查獲上情
    。陳柏志犯後於偵查及審理中均自白上開犯行，並供出毒品
    來源因而查獲綽號「阿山」之陳君仰。
二、案經高雄市政府保安大隊移請臺灣高雄地方法院檢察署檢察
    官偵查起訴。
     理  由
壹、證據能力部分
  (一)按被告以外之人於檢察事務官、司法警察官或司法警察調查
    中所為之陳述，與審判中不符時，其先前之陳述具有較可信
    之特別情況，且為證明犯罪事實存否所必要者，得為證據，
    刑事訴訟法第159 條之2 定有明文。查本件證人劉家瑞、黃
    信福於警詢中均證稱確有向被告購買毒品，嗣證人劉家瑞、
    於本院審理中證稱：「（之前有無在98年12月、99年1 月、
    99年3 月有三次時間跟被告陳柏志拿第二級毒品ＭＤＭＡ，
    有無這回事？）有。」，「（你認為被告跟你收五百元的價
    金從中有賺錢的情況？）應該沒有。」，「（為何你認為沒
    有？）我不知道。」；證人黃信福於本院審理中證稱：「（
    被告主張是幫你買的，你是不是請朋友透過被告幫你買的？
    ）是的。」，「（你認為被告是出於朋友關係幫你買的，還
    是被告有從中賺你的錢？）我不知道。」，「因為時間有點
    久，因為當時都是經由給朋友，我不知道中間的情況如何，
    沒有共同在場，毒品跟錢都是經由朋友，只是錢我不知道有
    沒有到被告那邊，但警察訊問我的時候我覺得錢應該都有給
    被告，我當時是把錢交給朋友，毒品也是朋友交給我的，不
    是被告直接收我錢，毒品也不是被告直接交給我的。」；均
    對於是否有向被告購買毒品語焉不詳或游移不定，本院審酌
    被告上開事實已經於警詢、偵查及原審審理中坦承不諱，嗣
    雖於本院行準備程序及第1 次審判期日時否認販賣毒品，但
    於本院第2 次審判期日，則又全部自白不諱等情；並參酌以
    證人於警詢時之陳述，係首次接受本件犯罪相關案情之詢問
    ，距離案發較近，且被告並未在場，並無足夠時間思考其自
    身與被告間之利害關係，顯無外力介入、干擾其陳述之情形
    。證人亦未表示其於警詢中之陳述有何出於強暴、脅迫、利
    誘、詐欺、疲勞訊問、違法羈押或其他不正之方法等情以觀
    ，本院認證人劉家瑞、黃信福於警詢中之陳述具有可信之特
    別情況，且為證明本件犯罪事實之存否所必要，依上開規定
    ，為有證據能力。
  (二)按被告以外之人於審判外之陳述，雖不符刑事訴訟法第159
    條之1 至第159 條之4 之規定，而經當事人於審判程序同意
    作為證據，法院審酌該言詞陳述或書面陳述作成時之情況，
    認為適當者，亦得為證據；又當事人、代理人或辯護人於法
    院調查證據時，知有第159 條第1 項不得為證據之情形，而
    未於言詞辯論終結前聲明異議者，視為有前項之同意，刑事
    訴訟法第159 條第1 項、第159 條之5 分別定有明文。查本
    判決所引用屬於傳聞證據之部分，除上開說明外，其餘均已
    依法踐行調查證據程序，且當事人於本院準備程序、審判程
    序亦同意作為證據（被告於本院行準備程序及第1 次審判期
    日時雖否認證人林信宏警詢筆錄之證據能力，但於本院第2
    次審判期日則坦承附表一編號三部分之犯行，並同意證人林
    信宏警詢筆錄之證據能力，捨棄傳訊證人林信宏），而經本
    院審酌證據資料作成時之情況，並無違法不當及證明力明顯
    過低之瑕疵，亦無依法應排除其證據能力之情形，認以之作
    為證據應屬適當，故自有證據能力。
貳、實體部分
一、訊據上訴人即被告陳柏志對於如附表一所示之犯罪事實均坦
    承不諱，核與(一)證人即購毒者黃信福於警詢中證稱：「我
    於98年12月中旬第1 次見面，購買1 顆搖頭丸價值新臺幣50
    0 元，99年2 月下旬購買1 顆搖頭丸價值新臺幣500 元，
    99年4 月26日購買1 顆搖頭丸價值新臺幣500 元。都是在
    他住處向他所購買。」（見警卷第16頁）；繼於偵查中證稱
    ：「（扣案MDMA來源？）我於99年4 月26日晚上10時許，在
    陳柏志的昌富街住處以500 元向陳柏志買的。」，「98年12
    月聖誕節前後在陳柏志的住處施用半顆搖頭丸，是當天在陳
    柏志的昌富街住處以500 元向陳柏志買1 顆搖頭丸，我總共
    向陳柏志買過2 次搖頭丸。」，「我於99年2 月的過年期間
    在陳柏志的昌富街住處以500 元向陳柏志買K 他命。」（見
    偵查卷第11頁）；(二)證人即購毒者劉家瑞於警詢中證稱：「
    我於98年12月下旬第1 次見面，購買1 顆搖頭丸價值新臺
    幣500 元，99年1 月中旬購買1 顆搖頭丸價值新臺幣500
    元，99年3 月初日購買1 顆搖頭丸價值新臺幣500 元。都
    是在他住處（高雄市○○區○○街39號12樓之2 ）向他所購
    買。」（見警卷第11頁）；繼於偵查中證稱：「我於99年3
    月中旬，在陳柏志的昌富街住處施用搖頭丸，我在他家施用
    的搖頭丸是我在99年3 月初在陳柏志的昌富街住處以500 元
    向陳柏志買1 顆搖頭丸。」，「我於98年12月底及99年1 月
    中在陳柏志的昌富街住處分別以500 元向陳柏志買搖頭丸1
    顆，我總共向陳柏志買3 次搖頭丸。」（見偵查卷第14頁）
    ；(三)證人即購毒者林信宏於警詢中證稱：「我向警方坦承在
    99年4 月20日晚上18時許，在陳柏志住處，以新臺幣500 元
    向陳柏志購買MDMA搖頭丸1 顆後在現場即食用。」（警卷第
    24頁）；繼於偵查中證稱：「（你何時地向陳柏志買毒品？
    ）第1 次是99年1 月初在查獲處以1000元向陳柏志買搖頭丸
    及K 他命各1 包，當場在他家施用完。」（見偵查卷第16頁
    ）等情相符。雖證人黃信福於附表一編號五所示之時間，於
    警詢中證稱是購買「搖頭丸」，於檢察官偵查中改證稱購買
    「K 他命」；證人林信宏於警詢中證稱是購買「搖頭丸」，
    於檢察官偵查中改證稱購買「搖頭丸及K 他命」；前後略有
    不同，但因警詢中之陳述較為簡單，檢察官之訊問筆錄則較
    為詳細，給予證人較多時間考慮回憶，且以檢察官之訊問筆
    錄較具公信力，自應以證人於檢察官偵查中之陳述為認定之
    依據。
二、證人劉家瑞於本院審理中雖證稱：「（之前有無在98年12月
    、99年1 月、99年3 月有三次時間跟被告陳柏志拿第二級毒
    品ＭＤＭＡ，有無這回事？）有。」，「（拿的毒品是ＭＤ
    ＭＡ？）是的。」，「（你認為被告跟你收五百元的價金從
    中有賺錢的情況？）應該沒有。」，「（為何你認為沒有？
    ）我不知道。」，「（你既然不知道ＭＤＭＡ的價錢如何，
    你為何認為他收你五百元沒有賺你的錢？這部分是你自己猜
    測的？）實際金額我不知道，是我自己猜的。」，「（你在
    警察訊問你的時候所製作的筆錄你都有看過，有簽名？）是
    的。」，「（筆錄內容有沒有實在？）有實在。」；證人黃
    信福於本院審理中證稱：「（你之前說98年12月25日左右有
    在被告住處有跟被告拿過ＭＤＭＡ第二級毒品一次？有這事
    實？）有。」，「（你那時候是有交錢給被告？）也是有。
    」，「（交多少錢給被告？）我是拿給朋友幾百元。」，「
    （你錢是拿給誰？）我是交給被告，但毒品是經由朋友拿給
    我的。」，「（ＭＤＭＡ是如何拿到的？）被告給我的。」
    ，「（是被告拿給你的？）被告是拿給我的朋友，我朋友拿
    給我的。」，「（你是否還有在99年2 月農曆過年期間還有
    請被告幫你買毒品？）點頭。」，「（購買方式如何？你錢
    如何交付？毒品如何拿到的？）錢是被告住處拿給被告的，
    毒品是算同時間拿的，也是在被告住處那邊拿的。」，「（
    有透過你朋友？）也是有。」，「（所以你錢直接拿給朋友
    還是拿給被告？）錢是拿給朋友。」，「（毒品是被告直接
    拿給你，還是你朋友拿給你的？）朋友拿給我的。」，「（
    毒品的錢是拿給朋友？毒品也是朋友拿給你的？）是的。」
    ，「（你剛才所言前後不一致，一下子說錢交給被告，毒品
    被告交給你，一下說透過朋友，不是被告直接收錢，直接交
    毒品給你？到底是被告一手交毒品，一手收錢，還是你錢交
    給朋友，毒品由朋友交給你？或者你們都是共同在場？）因
    為時間有點久，因為當時都是經由朋友，我不知道中間的情
    況如何，沒有共同在場，毒品跟錢都是經由朋友，只是錢我
    不知道有沒有到被告那邊，但警察訊問我的時候我覺得錢應
    該都有給被告，我當時是把錢交給朋友，毒品也是朋友交給
    我的，不是被告直接收我錢，毒品也不是被告直接交給我的
    。」，「（你剛才說第一次98年12月你是直接跟被告拿毒品
    ，交錢給被告？）是的。」，「（你的意思就是第二次沒有
    直接向被告買毒品？還是透過劉家瑞幫你跟被告毒品，由劉
    家瑞把錢交給被告？）第二次我有透過劉家瑞向被告買毒品
    。」（見本院100 年8 月4 日審判筆錄），其證言反反覆覆
    ，且被告陳柏志於本院最後審理期日時就上開犯罪事實已經
    坦承不諱，是證人劉家瑞、黃信福上開證言，尚不足為被告
    有利認定之依據。被告陳柏志於本院審理中雖另聲請傳訊證
    人林信宏，惟嗣後即坦承犯罪，並捨棄聲請傳訊，自毋庸再
    行訊問證人林信宏。
三、此外，並有扣案之販毒用電子磅秤1 臺、0000000000號行動
    電話1 支及黃信福、林信宏購毒所付現金共計1,000 元可佐
    。另在同案被告劉家瑞身上扣得如附表二編號八、九所示之
    毒品，經送高雄醫學大學附設中和紀念醫院（下稱中和紀念
    醫院）鑑定結果，均確含有第三級毒品愷他命成分（白色晶
    體粉末1 包驗前淨重0.499 公克、驗後淨重0.494 公克，圓
    形錠10顆驗前淨重共計2.808 公克，驗後淨重共計2.796 公
    克）；又於被告陳柏志住處所扣得如附表二編號一至四所示
    之毒品鑑定結果，白色晶體18包含有第二級毒品甲基安非他
    命成分（驗前淨重共計74.6 008公克，驗後淨重共計74.509
    公克），淺綠、淺紅、淺橘圓錠610 顆主要含第二級毒品MD
    MA成分（驗前淨重共計176.829 公克，驗後淨重共計176.97
    6 公克），另白色晶體粉末10包含有第三級毒品愷他命成分
    （驗前淨重共計200.138 公克，驗後淨重共計200.088 公克
    ），淺橘色扁圓錠1,300 顆含有第三級毒品硝甲西泮（驗前
    淨重共計258.464 公克，驗後淨重共計258.404 公克），有
    該醫院100 年1 月18日檢驗報告乙份在卷可稽（原審法院訴
    卷第170 至236 、281 頁），綜上各情，堪信被告陳柏志之
    自白與事實相符，本件事證明確，被告犯行堪以認定，均應
    依法論科。
四、論罪科刑部分
  (一)核被告陳柏志就如附表一編號一、二、四、六，均係犯毒品
    危害防制條例第4 條第2 項之販賣第二級毒品罪，就附表一
    編號三所示犯行，係犯同條第2 項、第3 項之販賣第二、三
    級毒品罪，就如附表一編號五，係犯同條第3 項之販賣第三
    級毒品罪。被告陳柏志販賣前持有MDMA、愷他命之低度行為
    均為販賣之高度行為所吸收，均不另論罪。被告陳柏志就附
    表一編號三所示同時、地販賣MDMA、愷他命予林信宏之犯行
    ，係以1 行為同時觸犯販賣第二級毒品罪及第三級毒品罪，
    為想像競合犯，依刑法第55條規定，從一重之販賣第二級毒
    品罪論處。被告陳柏志上開6 罪，犯意各別，行為互異，應
    予分論併罰。
  (二)又按犯第4 條至第8 條之罪於偵查及審判中均自白者，減輕
    其刑，毒品危害防制條例第17條第2 項定有明文，被告於偵
    查中及本院審理時均坦承本案販賣第二、三級毒品之事實，
    均應依上揭規定，減輕其刑；另按，犯第4 條至第8 條、第
    10條或第11條之罪，供出毒品來源，因而查獲其他正犯或共
    犯者，減輕或免除其刑，同條第1 項亦有明文，被告陳柏志
    於查獲後主動供出毒品上游來源為綽號「阿山」之陳君仰，
    警方並因其供述捕獲陳君仰乙情，有原審法院100 年3 月8
    日電話紀錄查詢表1 紙可佐（見原審法院訴卷第267 頁），
    應依前開規定，減輕其刑；被告同時有上揭減輕事由，均應
    依法遞減之。
  (三)原審因依毒品危害防制條例第4 條第2 項、第3 項、第17條
    第1 項、第2 項、第19條第1 項，刑法第11條、第55條、第
    51條第5 款之規定，並審酌被告明知毒品均對人體危害甚大
    ，竟販售圖利，助長毒品氾濫，戕害他人身心健康，對社會
    治安造成嚴重威脅，本不宜寬貸，念其犯後均已坦承犯行，
    態度尚佳，並斟酌其販賣毒品之金額非鉅，及其犯罪動機、
    目的、生活狀況、智識程度等一切情狀，分別量處如附表一
    編號一至六所示之刑。附表一編號一至六所示販賣第二、三
    級毒品所得之交易金額，各500 元、500 元、1000元、500
    元、500 元、500 元，雖未扣案，惟係被告陳柏志販賣第二
    、三級毒品所得之財物，應依毒品危害防制條例第19條第1
    項規定，於被告陳柏志各該罪刑項之宣告刑項下分別宣告沒
    收，如全部或一部不能沒收時，以其財產抵償之；附表二編
    號六扣案之電子磅秤1 臺，係被告陳柏志供販毒分裝犯罪所
    用之物，且為被告陳柏志所有等情，業據被告供承在卷，應
    依毒品危害防制條例第19條第1 項規定，於被告各該次犯行
    之宣告刑項下併予宣告沒收。及敘明於被告陳柏志住處所扣
    得之行動電話2 支（序號：000000000000000 、0000000000
    00000 ，內含被告陳柏志所有0000000000、0000000000行動
    電話號碼號晶片卡各1 張）、扣案現金10,000元中之9,000
    元、安非他命吸食器1 組，依被告陳柏志所陳均屬其所有，
    惟被告陳柏志辯稱：扣案之手機並非供販毒所用，吸食器係
    自己吸毒使用，9,000 元亦非販毒所得等語（見警卷第6 頁
    背、原審法院訴卷第289 至291 頁），遍觀全卷復無證據可
    證明扣案之手機、吸食器及9,000 元係供被告本案犯罪所用
    或為犯罪所得，自無從併為沒收諭知。認事用法，核無不合
    ，量刑亦屬妥適，被告陳柏志上訴意旨，以原審量刑過重，
    指摘原判決不當，為無理由，應予駁回。
五、原判決關於附表一編號七販賣MDMA予黃信福部分，及關於原
    判決附表二於民國99年4 月18日以60,000元之價格，向綽號
    「阿山」之陳君仰同時販入甲基安非他命、MDMA、愷他命、
    硝甲西泮後，再陸續販賣於如附表二編號一、二、三所示之
    林信宏、陳昭龍、小武部分，均已經原審判決確定。
據上論結，應依刑事訴訟法第368 條，判決如主文。
本案經檢察官孫小玲到庭執行職務。
中    華    民    國   100    年    9     月    15    日
                刑事第五庭    審判長法  官  曾永宗
                                    法  官  鍾宗霖
                                    法  官  任森銓
以上正本證明與原本無異。
如不服本判決應於收受本判決後10日內向本院提出上訴書狀，其
未敘述上訴理由者，並得於提起上訴後10日內向本院補提理由書
狀（應附繕本）。
中    華    民    國   100    年    9     月    15    日
                                    書記官  呂素珍
附錄本判決論罪科刑法條：
毒品危害防制條例第4條
製造、運輸、販賣第一級毒品者，處死刑或無期徒刑；處無期徒
刑者，得併科新臺幣2 千萬元以下罰金。
製造、運輸、販賣第二級毒品者，處無期徒刑或7 年以上有期徒
刑，得併科新臺幣1 千萬元以下罰金。
製造、運輸、販賣第三級毒品者，處5 年以上有期徒刑，得併科
新臺幣7 百萬元以下罰金。
製造、運輸、販賣第四級毒品者，處3 年以上10年以下有期徒刑
，得併科新臺幣3 百萬元以下罰金。
製造、運輸、販賣專供製造或施用毒品之器具者，處1 年以上7
年以下有期徒刑，得併科新臺幣1 百萬元以下罰金。
前五項之未遂犯罰之。
＜附表一＞
┌──┬───┬───────┬──────┬────┬────┬──────────┐
│編號│購毒者│    時  間    │  交易地點  │交易金額│毒品種類│   宣告刑           │
├──┼───┼───────┼──────┼────┼────┼──────────┤
│ 一 │黃信福│98年12月25日左│陳柏志位於高│500元   │MDMA    │陳柏志犯販賣第二級毒│
│    │      │右            │雄市三民區昌│        │        │品罪，處有刑徒刑貳年│
│    │      │              │富街39號12樓│        │        │。扣案之電子磅秤壹臺│
│    │      │              │之2 住處    │        │        │沒收之。未扣案之販毒│
│    │      │              │            │        │        │所得新臺幣伍佰元沒收│
│    │      │              │            │        │        │，如全部或一部不能沒│
│    │      │              │            │        │        │收，以其財產抵償之。│
├──┼───┼───────┼──────┼────┼────┼──────────┤
│ 二 │劉家瑞│98年12月底某日│同上        │500元   │MDMA    │陳柏志犯販賣第二級毒│
│    │      │              │            │        │        │品罪，處有刑徒刑貳年│
│    │      │              │            │        │        │。扣案之電子磅秤壹臺│
│    │      │              │            │        │        │沒收之。未扣案之販毒│
│    │      │              │            │        │        │所得新臺幣伍佰元沒收│
│    │      │              │            │        │        │，如全部或一部不能沒│
│    │      │              │            │        │        │收，以其財產抵償之。│
├──┼───┼───────┼──────┼────┼────┼──────────┤
│ 三 │林信宏│99年1 月初某日│同上        │1,000元 │MDMA 、 │陳柏志犯販賣第二級毒│
│    │      │              │            │        │愷他命  │品罪，處有刑徒刑貳年│
│    │      │              │            │        │        │陸月。扣案之電子磅秤│
│    │      │              │            │        │        │壹臺沒收之。未扣案之│
│    │      │              │            │        │        │販毒所得新臺幣壹仟元│
│    │      │              │            │        │        │沒收，如全部或一部不│
│    │      │              │            │        │        │能沒收，以其財產抵償│
│    │      │              │            │        │        │之。                │
├──┼───┼───────┼──────┼────┼────┼──────────┤
│ 四 │劉家瑞│99年1 月中某日│同上        │500元   │MDMA    │陳柏志犯販賣第二級毒│
│    │      │              │            │        │        │品罪，處有刑徒刑貳年│
│    │      │              │            │        │        │。扣案之電子磅秤壹臺│
│    │      │              │            │        │        │沒收之。未扣案之販毒│
│    │      │              │            │        │        │所得新臺幣伍佰元沒收│
│    │      │              │            │        │        │，如全部或一部不能沒│
│    │      │              │            │        │        │收，以其財產抵償之。│
├──┼───┼───────┼──────┼────┼────┼──────────┤
│ 五 │黃信福│99年2 月農曆過│同上        │500元   │愷他命  │陳柏志犯販賣第三級毒│
│    │      │年期間某日    │            │        │        │品罪，處有刑徒刑壹年│
│    │      │              │            │        │        │陸月。扣案之電子磅秤│
│    │      │              │            │        │        │壹臺沒收之。未扣案之│
│    │      │              │            │        │        │販毒所得新臺幣伍佰元│
│    │      │              │            │        │        │沒收，如全部或一部不│
│    │      │              │            │        │        │能沒收，以其財產抵償│
│    │      │              │            │        │        │之。                │
├──┼───┼───────┼──────┼────┼────┼──────────┤
│ 六 │劉家瑞│99年3 月初某日│同上        │500元   │MDMA    │陳柏志犯販賣第二級毒│
│    │      │              │            │        │        │品罪，處有刑徒刑貳年│
│    │      │              │            │        │        │。扣案之電子磅秤壹臺│
│    │      │              │            │        │        │沒收之。未扣案之販毒│
│    │      │              │            │        │        │所得新臺幣伍佰元沒收│
│    │      │              │            │        │        │，如全部或一部不能沒│
│    │      │              │            │        │        │收，以其財產抵償之。│
└──┴───┴───────┴──────┴────┴────┴──────────┘
＜附表二＞
┌──┬──────────────┬─────────┬───────────┐
│編號│       扣案物品             │    扣案地點      │備註                  │
├──┼──────────────┼─────────┼───────────┤
│ 一 │含MDMA成份之淺綠色、淺紅色、│陳柏志位於高雄市三│陳柏志於99年4 月26日賣│
│    │淺橘色圓錠共計610 顆（含包裝│民區○○街39號12樓│予黃信福後所剩餘之毒品│
│    │袋6 只）                    │                  │                      │
├──┼──────────────┼─────────┼───────────┤
│ 二 │甲基安非他命18包（含包裝袋18│同上              │陳柏志於99年4 月28日賣│
│    │只，驗前淨重共計74.6008 公克│                  │予陳昭龍後所剩餘之毒品│
│    │，驗後淨重共計74.509公克）  │                  │                      │
├──┼──────────────┼─────────┼───────────┤
│ 三 │愷他命10包（含包裝袋10只，驗│同上              │陳柏志於99年4 月28日欲│
│    │前淨重共計20 0.138公克，驗後│                  │賣予小武後所剩餘之毒品│
│    │淨重共計200.088 公克）、    │                  │                      │
├──┼──────────────┼─────────┼───────────┤
│ 四 │含硝甲西泮之淺橘色扁圓錠1,30│同上              │尚未賣出              │
│    │0 顆（含包裝袋10只，驗前淨重│                  │                      │
│    │共計258.464公克，驗後淨重共 │                  │                      │
│    │計258.404 公克）            │                  │                      │
├──┼──────────────┼─────────┼───────────┤
│ 五 │現金1,000元                 │同上              │林信宏、黃信福分別於99│
│    │                            │                  │年4 月20日、26日向陳柏│
│    │                            │                  │志購買毒品所交付之現金│
│    │                            │                  │各500 元              │
├──┼──────────────┼─────────┼───────────┤
│ 六 │電子磅秤1臺                 │同上              │陳柏志販毒分裝毒品之用│
│    │                            │                  │                      │
│    │                            │                  │                      │
├──┼──────────────┼─────────┼───────────┤
│ 七 │0000000000號行動電話（手機序│同上              │供陳柏志、劉家瑞聯絡小│
│    │號：000000000000000 號）    │                  │武之用                │
├──┼──────────────┼─────────┼───────────┤
│ 八 │愷他命10顆（含包裝袋1 只，驗│高雄市○○區○○路│劉家瑞所攜欲賣予小武之│
│    │前淨重共計2.808 公克，驗後淨│高2 號旁之郵局提款│毒品                  │
│    │重共計2.796公克）           │機處              │                      │
├──┼──────────────┼─────────┼───────────┤
│ 九 │愷他命1 包（含包裝袋1 只，驗│高雄市○○區○○路│劉家瑞所攜欲賣予小武之│
│    │前淨重0.499 公克，驗後淨重0.│高2 號旁之郵局提款│毒品                  │
│    │494 公克）                  │機處              │                      │
└──┴──────────────┴─────────┴───────────┘